# 请教陈版有关付款保证的承诺需要进行账务处理吗？

提问人：lh_2311 时间：2016-12-20 10:47:13
陈版您好！甲公司销售产品给乙公司，A公司作为保证人与甲签订了保证合同，约定乙方在一年内不支付款项的话，A需在产品交付满一年后无条件支付相关产品价款。请问一年内的保证期内，在乙方未支付货款的情况下，A公司对此项付款保证义务是否需要进行账务处理？还是只需对该承诺事项进行披露即可？谢谢！

回答人：chenyiwei
A对于该项担保责任，应根据《企业会计准则第 13 号——或有事项》的规定予以披露，并判断是否应确认预计负债。